臺灣桃園地方法院民事簡易判決
110年度壢簡字第1328號
原      告  黃美玉  


被      告  李宥緒  
訴訟代理人  張德淵  
上列當事人間請求損害賠償事件，本院於民國110年12月21日言
詞辯論終結，判決如下：
    主    文
一、被告應給付原告新臺幣壹拾參萬捌仟元。　
二、訴訟費用（除減縮部分外）新臺幣壹仟肆佰肆拾元由被告負
    擔。
三、本判決得假執行。
    事實及理由
壹、程序方面：
    按簡易訴訟程序訴狀送達後，原告不得將原訴變更或追加他
    訴，但擴張或減縮應受判決事項之聲明者，不在此限。此見
    民事訴訟法第436條第2項準用第255條第1項第3款規定自明
    。經查，本件原告起訴時聲明原為：被告應給付原告新臺幣
    （下同）148,000元；嗣於民國110年12月21日言詞辯論期日
    當庭捨棄精神慰撫金10,000元之請求（見本院卷第30至31頁
    ），核其所為係屬減縮應受判決事項之聲明，揆諸首揭說明
    ，應予准許。
貳、實體方面：
一、原告主張：被告於109年12月17日21時32分許，駕駛車牌號
    碼000-0000號自用小客車（下稱被告車輛），行經桃園市中
    壢區中華路二段與中華路二段189巷卜字岔入口附近，因變
    換車道未注意車前狀況，追撞前方由原告駕駛之車牌號碼00
    0-0000號自用小客車（下稱系爭車輛），造成系爭車輛受損
    （下稱系爭事故）。為此，爰依民法第184條第1項、第191
    條之2規定提起本件訴訟，請求被告賠償原告系爭車輛交易
    貶損價格90,000元、車價減損鑑定費6,000元、維修期間交
    通代步費39,000元、行車事故鑑定費3,000元，共138,000元
    等語。並聲明：如主文第1項所示。
二、被告則以：伊對於肇事責任沒有意見，請法院依法判決等語
    。
三、按因故意或過失，不法侵害他人之權利者，負損害賠償責任
    ；汽車、機車或其他非依軌道行駛之動力車輛，在使用中加
    損害於他人者，駕駛人應賠償因此所生之損害，民法第184
    條第1項前段、第191條之2前段定有明文。本件原告主張兩
    造於上開時、地，因被告車輛追撞系爭車輛而發生系爭事故
    ，應由被告負全部肇責等節，業據提出車輛鑑價證明書、桃
    園市政府車輛行車事故鑑定會鑑定意見書、租車費用之統一
    發票等件為證，本院並依職權向桃園市政府警察局中壢分局
    調閱系爭事故卷宗核閱無訛，且為被告所不爭執，堪信原告
    此部分主張為真實，被告自應就系爭事故負全部侵權行為損
    害賠償責任。茲就原告請求之各項損害賠償，審核如下：
（一）車輛交易貶損90,000元及鑑定費6,000元部分：　
　　　按損害賠償之目的在於填補所生之損害，其應回復者，並
      非「原有狀態」，而係損害事故發生前之「應有狀態」，
      自應將事故發生後之變動狀況悉數考慮在內。故於物被毀
      損時，被害人除得請求修補或賠償修復費用，以填補技術
      性貶值之損失而回復物之物理性原狀外，就其物因毀損所
      減少之交易價值，亦得請求賠償，以填補交易性貶值之損
      失而回復物之價值性原狀（最高法院101年度台上字第88
      號判決意旨參照）。是以，於物被毀損時，被害人除得請
      求修補或賠償修復費用，以填補技術性貶值之損失而回復
      物之物理性原狀外，就其物因毀損所減少之交易價值，亦
      得請求賠償。依上規定，系爭車輛因系爭事故受損，除得
      請求被告賠償修復費用外，尚得請求車輛毀損所減少之交
      易價值，先予敘明。又當事人為伸張權利所必要支出之費
      用，如可認為係因他造侵權行為所受之損害，即加害行為
      與損害賠償範圍間有相當因果關係者，均非不得向他造請
      求賠償（最高法院99年度台上字第224號判決意旨可供參
      照）。經查，原告將系爭車輛送請桃園市汽車商業同業公
      會鑑定，鑑定結果記載略以：車號000-0000，年份為西元
      2018年5月出廠，正常車況現值為420,000元，修復後現值
      為330,000元，正常車況價值回溯至109年12月份行情等語
      ，有該鑑價證明書在卷可考（見本院卷第6頁）。揆諸前
      開說明，原告主張系爭車輛於系爭事故經修復後受有交易
      性貶值90,000元之損害（計算式：420,000元－330,000元＝
      90,000元），及支出用以證明系爭車輛市價貶損情形之6,
      000元鑑定費用，均屬因本件車禍事故所受之損害，原告
      此部分之請求，即屬有據。
（二）交通代步費39,000元部分：
　　　按負損害賠償責任者，除法律另有規定或契約另有訂定外
      ，應回復他方損害發生前之原狀；第1項情形，債權人得
      請求支付回復原狀所必要之費用，以代回復原狀，民法第
      213條第1、3項定有明文。車損修復期間車主另租車或使
      用其他交通工具時，得向賠償義務人請求其所支出之租金
      或車資（見王澤鑑著，損害賠償，2017年10月2版，第212
      頁參照）。原告因系爭車輛修復期間無法使用該車，請求
      被告支付自109年12月18日至110年1月28日修繕期間，上
      班日之交通代步費，業據提出租車費用之統一發票為據（
      見本院卷第12頁），依上開說明，此係回復原告於事故發
      生前得使用車輛代步之狀態，是原告此部分請求，自屬有
      據。
（三）行車事故鑑定費3,000元部分：
　　　另原告請求其支出行車事故鑑定費3,000元，業據其提出
      桃園市政府車輛行車事故鑑定會110年3月31日桃交鑑字第
      1100002153號函暨鑑定意見書以佐。原告就此鑑定費用3,
      000元之支出，係為實現其損害賠償債權所支出之費用，
      且係因被告上揭侵權行為所致，認應屬原告所受之損害，
      是其向被告請求賠償鑑定費用3,000元，可以准許。
（四）從而，原告得請求被告賠償之金額共為138,000元（計算
      式：90,000元＋6,000元＋39,000元＋3,000元＝138,000元）
      。
四、綜上所述，原告依侵權行為法律關係請求被告給付138,000
    元，為有理由，應予准許。
五、本件係適用簡易程序所為被告敗訴之判決，爰依民事訴訟法
    第389條第1項第3款之規定，依職權宣告假執行。
六、訴訟費用負擔之依據：民事訴訟法第78條。經核本件聲明減
    縮後之訴訟費用額為1,440元，爰依職權確定本件訴訟費用
    負擔額如主文第2項所示。另原告減縮部分之裁判費應由原
    告負擔。
中    華    民    國   111    年     1    月     7    日
                  中壢簡易庭      法  官  張博鈞
以上為正本係照原本作成。
如不服本判決，應於送達後20日內，向本院提出上訴狀並表明上
訴理由，如於本判決宣示後送達前提起上訴者，應於判決送達後
20日內補提上訴理由書（須附繕本）。
如委任律師提起上訴者，應一併繳納上訴審裁判費。
中    華    民    國   111    年     1    月     7    日
                                  書記官  張季容